【裁判字號】    91,交簡上,122
【裁判日期】    921113
【裁判案由】    過失傷害
【裁判全文】
臺灣臺北地方法院刑事判決                      九十一年度交簡上字第一二二號
    上  訴  人
    即  被  告  丙○○  男  民.
右列上訴人因業務過失傷害案件，不服本院台北簡易庭九十一年度北交簡字第一０三
八號，中華民國九十一年三月二十九日第一審刑事簡易判決（檢察官聲請簡易判決處
刑書案號：九十年度偵字第二一一三五號），提起上訴，本院管轄之第二審合議庭判
決如左：
    主      文
原判決撤銷。
丙○○從事業務之人，因業務上之過失傷害人，處拘役伍拾日，如易科罰金以參佰元
折算壹日。緩刑貳年。
    事      實
一、丙○○為職業計程車駕駛，平日以駕駛車號Ｂ二－０二七號營業用小客車載運不
    特定之乘客為業，為從事駕駛業務之人，於民國九十年七月二十七日凌晨三時五
    十分許駕駛前開小客車從事業務，沿台北市○○路○段東向西行駛，途經台北市
    大安區○○路與新生南路交岔路口之際，本應注意車前狀況，並採取必要之安全
    措施，且依當時夜間有照明、路面無障礙無缺陷、視距良好之情形，亦非不能注
    意，竟疏未注意適有甲○○騎乘ＡＧＺ－五五０號機車沿新生南路南向北行駛至
    前述交岔路口之車前狀況、且未採取必要安全措施即貿然前行，致其所駕駛之營
    業小客車撞及甲○○所騎乘之前開機車，使甲○○倒地而受右側下肢挫傷合併撕
    裂傷之傷害。丙○○於肇事後，在其上開犯行未為任何有偵查犯罪職權之公務員
    已知悉前，不逃避接受裁判、向到場處理之台北市交通警察大隊大安分隊警員承
    認其為肇事人而自首。
二、案經甲○○訴由台北市政府警察局大安分局移送台灣台北地方法院檢察署檢察官
    偵查聲請以簡易判決處刑。
    理      由
一、右開犯行業據被告丙○○坦承不諱（本院九十二年十月二十九日審判筆錄參照）
    ，其中就被告為從事駕駛業務之人，於右開時地與告訴人發生車禍，並致告訴人
    受有右側下肢挫傷合併撕裂傷之傷害之事實，有告訴人之指訴、三軍總醫院診斷
    證明書、車損照片、道路交通事故調查報告表等證據可資佐證；再按汽車行駛時
    ，駕駛人應隨時注意車前狀況，並採取必要之安全措施，道路交通安全規則第九
    十四條第三項定有明文，被告駕駛前揭車號營業小客車經過上開肇事交岔路口，
    本即應注意遵守前述規定，且依當時夜間有照明、路面無障礙無缺陷、視距良好
    之情形（卷附道路交通事故調查報告表參照），亦非不能注意，則被告未注意適
    有告訴人騎乘前述車號機車沿新生南路南向北行駛至肇事交岔路口之車前狀況、
    且未採取必要安全措施即貿然前行，致生本件車禍，其顯對本件車禍之發生有所
    過失，此亦足以作為被告坦承其於本件車禍中有所過失之佐證。是綜上所述，被
    告既對犯罪事實全部有所自白，且依(一)告訴人之指訴、道路交通事故調查報告表
    、車損照片、三軍總醫院診斷證明書，及(二)對被告於本件車禍之發生確有過失之
    前述認定等補強證據，已足資擔保被告於本院審理中就右揭犯罪事實所為上開任
    意性自白具有相當程度之真實性，而得使本院確信被告前述自白之犯罪事實確屬
    真實，從而依刑事訴訟法第一百五十六條第一項「被告之自白，非出於強暴、脅
    迫、利誘、詐欺、疲勞訊問、違法羈押或其他不正之方法，且與事實相符者，得
    為證據。」及第二項「被告或共犯之自白，不得作為有罪判決之唯一證據，仍應
    調查其他必要之證據，以察其是否與事實相符。」之規定，本院自得依被告前述
    自白及各該補強證據認定被告確有事實欄一所示之犯行，則在告訴人所受之傷與
    被告之過失有相當因果關係之情形下，本件事證明確，被告之犯行堪以認定。
二、被告丙○○為職業計程車駕駛，平日以駕駛車號Ｂ二－０二七號營業用小客車載
    運不特定之乘客為業，為從事駕駛業務之人，且於執行業務之際發生本件車禍，
    則核其所為，係犯刑法第二百八十四條第二項前段之業務過失傷害罪。被告於肇
    事後，在其上開犯行未為任何有偵查犯罪職權之公務員已知悉前，不逃避接受裁
    判、向到場處理之台北市交通警察大隊大安分隊警員承認其為肇事人之事實，有
    自首調查表在卷可參，是被告既已向該管公務員申述犯罪事實，而不逃避接受裁
    判，已合於刑法第六十二條前段所定對於未發覺之犯罪自首而接受裁判之要件，
    應依該條規定減輕其刑。原審以被告前開犯行之事證明確，而依刑法第二百八十
    四條第二項前段、第四十一條第一項前段、罰金罰鍰提高標準條例第一條前段、
    第二條規定，判處被告拘役五十九日，且諭知易科罰金之折算標準，固非無見，
    而被告以其於本件車禍中並無過失為由提起本件上訴，自無理由；惟被告於肇事
    後有如前述之法定必減輕其刑之自首情形，原審漏未查明並以之減輕被告之刑，
    已有不合，是原判決既有前述不當，仍應由本院就原審判決予以撤銷改判。爰審
    酌被告智識及過失之程度、告訴人所受之傷勢、被告犯後之態度、尚能坦承犯行
    等情，量處如主文第二項所示之刑，並諭知易科罰金之折算標準。末查被告前未
    曾受任何有期徒刑以上刑之宣告，此有台灣高等法院被告全國前案紀錄表附卷可
    憑，其經此教訓，自當知所警惕而無虞再犯，並審酌被告已與告訴人達成和解，
    告訴人亦表明不再追究等情（本院九十二年十月二十九日審判筆錄參照），本院
    認上開拘役之宣告已足策其自新，所宣告之拘役以暫不執行為適當，併依法諭知
    緩刑二年，用啟向上。
據上論斷，應依刑事訴訟法第四百五十五條之一第一項、第三項、第三百六十九條第
一項前段、第二百九十九條第一項前段，刑法第二百八十四條第二項前段、第六十二
條前段、第四十一條第一項前段、第七十四條第一款，罰金罰鍰提高標準條例第一條
前段、第二條，判決如主文。
本案經檢察官乙○○到庭執行職務
中      華      民      國    九十二      年     十一    月     十三     日
                                  臺灣臺北地方法院刑事第九庭
                                      審判長法  官  葉建廷
                                            法  官  陳德民
                                            法  官  林鴻達
本件不得上訴
右正本證明與原本無異。
                                            書記官  梁淑時
中      華      民      國    九十二    年     十一     月     十五     日
附錄本案論罪科刑法條：
中華民國刑法第二百八十四條
因過失傷害人者，處六月以下有期徒刑、拘役或五百元以下罰金，致重傷者，處一年
以下有期徒刑、拘役或五百元以下罰金。
從事業務之人，因業務上之過失傷害人者，處一年以下有期徒刑、拘役或一千元以下
罰金，致重傷者，處三年以下有期徒刑、拘役或二千元以下罰金。


司法院資訊處製作；財團法人民間司法改革基金會備份。
